臺灣嘉義地方法院刑事裁定
110年度聲字第896號
聲  請  人  臺灣嘉義地方檢察署檢察官
受  刑  人  張子澔




上列聲請人因受刑人數罪併罰有二裁判以上，聲請定其應執行之
刑（110年度執字第2959號），本院裁定如下： 
    主  文
甲○○所犯如附表所示各罪所處之刑，應執行有期徒刑伍年陸月。
    理  由
一、聲請意旨略以：受刑人因詐欺等案件，經法院判決確定如附
    表，應依刑法第53條及第51條第5款，定其應執行刑，爰依
    刑事訴訟法第477條第1項聲請裁定等語。 
二、按裁判確定前犯數罪者，併合處罰之；數罪併罰，有二裁判
    以上者，依第51條之規定，定其應執行之刑；刑法第50條第
    1項前段、第53條定有明文。又按數罪併罰之定應執行之刑
    ，係出於刑罰經濟與責罰相當之考量，並非予以犯罪行為人
    或受刑人不當之利益，為一種特別的量刑過程，相較於刑法
    第57條所定科刑時應審酌之事項係對一般犯罪行為之裁量，
    定應執行刑之宣告，乃對犯罪行為人本身及所犯各罪之總檢
    視，除應考量行為人所犯數罪反應出之人格特性，並應權衡
    審酌行為人之責任與整體刑法目的及相關刑事政策，在量刑
    權之法律拘束性原則下，依刑法第51條第5款之規定，採限
    制加重原則，以宣告各刑中之最長期為下限，各刑合併之刑
    期為上限，但最長不得逾30年，資為量刑自由裁量權之外部
    界限，並應受法秩序理念規範之比例、平等、責罰相當、不
    利益變更及重複評價禁止原則等自由裁量權之內部抽象價值
    要求界限之支配，使以輕重得宜，罰當其責，俾符合法律授
    予裁量權之目的，以區別數罪併罰與單純數罪之不同，兼顧
    刑罰衡平原則；法院於裁量另定應執行之刑時，祇須在不逸
    脫上開範圍內為衡酌，而無全然喪失權衡意義或其裁量行使
    顯然有違比例原則之裁量權濫用之例外情形，並不悖於定應
    執行刑之恤刑目的者，即無違裁量權之內部性界限(最高法
    院110年度台抗字第1968號裁定意旨參照)。復按刑事訴訟法
    第370條第2項、第3項，已針對第二審上訴案件之定應執行
    之刑，明定有不利益變更禁止原則之適用；而分屬不同案件
    之數罪併罰有應更定執行刑之情形，倘數罪之刑，曾經定其
    執行刑，再與其他裁判宣告之刑定其執行刑時，在法理上亦
    應同受此原則之拘束。是以，另定之執行刑，其裁量所定之
    刑期，不得較重於前定之執行刑加計後裁判宣告之刑之總和
    （最高法院110年度台抗字第2064號裁定意旨參照）。
三、經查：受刑人因犯如附表所示之罪，先後經附表所示之判決
    判處罪刑確定在案，又附表所列各罪均係受刑人在裁判確定
    前所犯，有臺灣嘉義地方檢察署(下稱嘉義地檢署)檢察官定
    刑聲請書、附表所示各罪之判決書、臺灣高等法院被告前案
    紀錄表在卷可按，本院為上開犯罪事實最後判決之法院，茲
    嘉義地檢署檢察官聲請就受刑人上開所判處之徒刑部分定其
    應執行之刑，應為正當。又經發函受刑人表示意見後，未據
    受刑人就關於定執行刑之刑度範圍表示意見，本院參酌受刑
    人之犯罪行為均為詐欺，雖犯罪性質相似，然所犯數罪達54
    罪，犯罪行為時間介於108年8月3日至109年4月28日之間，
    時間橫跨8個多月，由此可反應被告輕忽犯行產生之危害及
    對於被害人造成之損害與痛苦，應予從重定刑，始足以反應
    被告犯行之嚴重性，並符合責罰相當及比例原則；再審酌被
    告所犯之罪，其中附表編號1至2曾定應執行有期徒刑2年4月
    確定、附表編號3至7曾定應執行有期徒刑1年7月確定、附表
    編號8至26曾定應執行有期徒刑3年4月確定、附表編號28至3
    1曾定應執行有期徒刑2年4月確定、附表編號34至35曾定應
    執行有期徒刑1年8月確定、附表編號36至45曾定應執行有期
    徒刑2年2月確定、附表編號47至54曾定應執行有期徒刑2年
    確定等情，有各該案件判決書及臺灣高等法院被告前案紀錄
    表各1份附卷可稽。是本院定應執行刑，即不得重於有期徒
    刑2年4月、1年7月、3年4月、1年2月、2年4月、1年4月、1
    年2月、1年8月、2年2月、1年4月、2年之總和即20年5月。
    據此，本院參酌上開情事，爰定受刑人應執行之有期徒刑如
    主文所示。另沒收部分不在聲請定應執行刑之範圍，應併執
    行之。
四、至受刑人雖具狀陳述：其尚有案件於彰化、苗栗、高雄等地
    之法院審理，是否等所有案件審理結案後再一同定應執行刑
    較為妥適等語；惟受刑人所犯各罪是否合於數罪併罰之情形
    而應聲請法院裁定定其應執行之刑，核屬檢察官之權責，受
    刑人不得為之，此觀刑法第50條第2項及刑事訴訟法第477條
    之規定即明，是法院審理檢察官聲請定應執行刑案件，本應
    受其聲請範圍之限制，以此，本院僅能就檢察官已聲請之附
    表所示判決之罪定執行刑，受刑人所主張其餘案件，既未經
    聲請人聲請定執行刑，本院應受其聲請範圍之拘束，受刑人
    自不得就該未聲請部分一併定其執行刑，從而亦不得主張待
    其他案件確定再一併定執行刑；至受刑人所犯其他案件，若
    與附表所示判決有符合數罪併罰之情形者，仍可由檢察官向
    法院聲請更定其應執行之刑，併此敘明。 　　
五、爰依刑事訴訟法第477條第1項，刑法第53條、第51條第5款
    ，裁定如主文。 　　　
中　　華　　民　　國　　111 　年　　1 　　月　　5 　　日
                  刑事第六庭    法　官　林富郎
以上正本證明與原本無異。
如不服本裁定，應於裁定送達後5日內向本院提出抗告狀（應附
繕本）。
中　　華　　民　　國　　111 　年　　1 　　月　　5 　　日
                                書記官　陳雪鈴

附表             編號 罪名 宣告刑 犯罪日期 偵查(自訴)機關年度案號 最後事  實  審   確   定 判 決   得否易科罰金 備註      法院 案號 判決日期 法院 案號 判決確定日期   1 詐欺 有期徒刑1年6月 108年12月3日至108年12月6日 臺灣嘉義地方檢察署(下稱嘉義地檢署)109年度偵字第1767號 本院 109年度訴字第180號 109年6月30日 本院 109年度訴字第180號 109年9月23日 否 嘉義地檢署109年度執字第4102號(編號1、2曾定應執行刑2年4月) 2 詐欺 有期徒刑1年4月 108年12月25日至108年12月26日 嘉義地檢署109年度偵字第1767號 本院 109年度訴字第180號 109年6月30日 本院 109年度訴字第180號 109年9月23日 否  3 詐欺 有期徒刑1年3月 108年11月3日至108年11月4日 臺灣臺南地方檢察署(下稱臺南地檢署)109年度營偵字第152號 臺灣臺南地方法院(下 稱臺南地院) 109年度訴字第737號 109年8月17日 臺南地院 109年度訴字第737號 109年11月30日 否 臺南地檢署110年度執字第325號(編號3至7曾定應執行刑1年7月) 4 詐欺 有期徒刑1年2月 108年11月3日至108年11月4日 臺南地檢署109年度營偵字第152號 臺南地院 109年度訴字第737號 109年8月17日 臺南地院 109年度訴字第737號 109年11月30日 否  5 詐欺 有期徒刑1年2月 108年10月22日至108年11月4日 臺南地檢署109年度營偵字第152號 臺南地院 109年度訴字第737號 109年8月17日 臺南地院 109年度訴字第737號 109年11月30日 否  6 詐欺 有期徒刑1年2月 108年11月4日 臺南地檢署109年度營偵字第152號 臺南地院 109年度訴字第737號 109年8月17日 臺南地院 109年度訴字第737號 109年11月30日 否  7 詐欺 有期徒刑1年2月 108年11月4日 臺南地檢署109年度營偵字第152號 臺南地院 109年度訴字第737號 109年8月17日 臺南地院 109年度訴字第737號 109年11月30日 否  8 詐欺 有期徒刑1年5月 108年11月13日 臺灣南投地方檢察署(下稱南投地檢署)109年度偵字第2270號 臺灣高等法院臺中分院(下稱臺 中高分院) 109年度金上訴字第2498號 110年2月9日 臺中高分院 109年度金上訴字第2498號 110年3月17日 否 南投地檢署110年度執字第573號(編號8至26曾定應執行刑3年4月) 9 詐欺 有期徒刑1年3月 108年11月13日 南投地檢署109年度偵字第2270號 臺中高分院 109年度金上訴字第2498號 110年2月9日 臺中高分院 109年度金上訴字第2498號 110年3月17日 否  10 詐欺 有期徒刑1年5月 108年11月13日 南投地檢署109年度偵字第2270號 臺中高分院 109年度金上訴字第2498號 110年2月9日 臺中高分院 109年度金上訴字第2498號 110年3月17日 否  11 詐欺 有期徒刑1年5月 108年11月13日 南投地檢署109年度偵字第2270號 臺中高分院 109年度金上訴字第2498號 110年2月9日 臺中高分院 109年度金上訴字第2498號 110年3月17日 否  12 詐欺 有期徒刑1年5月 108年11月13日至108年11月14日 南投地檢署109年度偵字第2270號 臺中高分院 109年度金上訴字第2498號 110年2月9日 臺中高分院 109年度金上訴字第2498號 110年3月17日 否  13 詐欺 有期徒刑2年 108年11月13日 南投地檢署109年度偵字第2270號 臺中高分院 109年度金上訴字第2498號 110年2月9日 臺中高分院 109年度金上訴字第2498號 110年3月17日 否  14 詐欺 有期徒刑1年5月 108年11月14日 南投地檢署109年度偵字第2270號 臺中高分院 109年度金上訴字第2498號 110年2月9日 臺中高分院 109年度金上訴字第2498號 110年3月17日 否  15 詐欺 有期徒刑1年5月 108年11月13日 南投地檢署109年度偵字第2270號 臺中高分院 109年度金上訴字第2498號 110年2月9日 臺中高分院 109年度金上訴字第2498號 110年3月17日 否  16 詐欺 有期徒刑1年5月 108年11月13日 南投地檢署109年度偵字第2270號 臺中高分院 109年度金上訴字第2498號 110年2月9日 臺中高分院 109年度金上訴字第2498號 110年3月17日 否  17 詐欺 有期徒刑2年 108年11月14日 南投地檢署109年度偵字第2270號 臺中高分院 109年度金上訴字第2498號 110年2月9日 臺中高分院 109年度金上訴字第2498號 110年3月17日 否  18 詐欺 有期徒刑1年3月 108年11月14日 南投地檢署109年度偵字第2270號 臺中高分院 109年度金上訴字第2498號 110年2月9日 臺中高分院 109年度金上訴字第2498號 110年3月17日 否  19 詐欺 有期徒刑1年7月 108年11月14日 南投地檢署109年度偵字第2270號 臺中高分院 109年度金上訴字第2498號 110年2月9日 臺中高分院 109年度金上訴字第2498號 110年3月17日 否  20 詐欺 有期徒刑2年 108年11月15日 南投地檢署109年度偵字第2270號 臺中高分院 109年度金上訴字第2498號 110年2月9日 臺中高分院 109年度金上訴字第2498號 110年3月17日 否  21 詐欺 有期徒刑1年7月 108年11月12日至108年11月14日 南投地檢署109年度偵字第2270號 臺中高分院 109年度金上訴字第2498號 110年2月9日 臺中高分院 109年度金上訴字第2498號 110年3月17日 否  22 詐欺 有期徒刑2年 108年11月13日至108年11月14日 南投地檢署109年度偵字第2270號 臺中高分院 109年度金上訴字第2498號 110年2月9日 臺中高分院 109年度金上訴字第2498號 110年3月17日 否  23 詐欺 有期徒刑1年3月 108年10月26日至108年11月14日 南投地檢署109年度偵字第2270號 臺中高分院 109年度金上訴字第2498號 110年2月9日 臺中高分院 109年度金上訴字第2498號 110年3月17日 否  24 詐欺 有期徒刑1年3月 108年11月13日至108年11月14日 南投地檢署109年度偵字第2270號 臺中高分院 109年度金上訴字第2498號 110年2月9日 臺中高分院 109年度金上訴字第2498號 110年3月17日 否  25 詐欺 有期徒刑1年3月 108年11月13日至108年11月14日 南投地檢署109年度偵字第2270號 臺中高分院 109年度金上訴字第2498號 110年2月9日 臺中高分院 109年度金上訴字第2498號 110年3月17日 否  26 詐欺 有期徒刑1年7月 108年11月13日 南投地檢署109年度偵字第2270號 臺中高分院 109年度金上訴字第2498號 110年2月9日 臺中高分院 109年度金上訴字第2498號 110年3月17日 否  27 詐欺 有期徒刑1年2月 109年4月2日至109年4月7日 臺南地檢署109年度少連偵字第110號 臺南地院 109年度原金訴字第7號 109年11月12日 臺南地院 109年度原金訴字第7號 109年12月22日 否 臺南地檢署110年度執字第504號 28 詐欺 有期徒刑1年4月 109年4月24日 臺南地檢署109年度營偵字第1200號等 臺南地院 109年度金訴字第184號 109年11月6日 臺南地院 109年度金訴字第184號 109年12月15日 否 臺南地檢署110年度執字第466號(編號28至31曾定應執行刑2年4月) 29 詐欺 有期徒刑1年4月 109年4月1日 臺南地檢署109年度營偵字第1200號等 臺南地院 109年度金訴字第184號 109年11月6日 臺南地院 109年度金訴字第184號 109年12月15日 否  30 詐欺 有期徒刑1年2月 109年4月1日 臺南地檢署109年度營偵字第1200號等 臺南地院 109年度金訴字第184號 109年11月6日 臺南地院 109年度金訴字第184號 109年12月15日 否  31 詐欺 有期徒刑1年4月 109年4月1日 臺南地檢署109年度營偵字第1200號等 臺南地院 109年度金訴字第184號 109年11月6日 臺南地院 109年度金訴字第184號 109年12月15日 否  32 詐欺 有期徒刑1年4月 109年4月8日至109年4月9日 臺南地檢署109年度營偵字第1480號 臺南地院 109年度金訴字第187號 109年9月28日 臺南地院 109年度金訴字第187號 109年10月28日 否 臺南地檢署109年度執字第8395號 33 詐欺 有期徒刑1年2月 108年8月3日或4日至108年8月6日 嘉義地檢署108年度偵字第8392號等 本院 109年度金訴字第113號 109年10月12日 本院 109年度金訴字第113號 109年11月10日 否 嘉義地檢署109年度執字第4312號 34 詐欺 有期徒刑1年4月 109年4月20日 嘉義地檢署109年度偵字第7475號 本院 110年度金訴字第15號 110年3月8日 本院 110年度金訴字第15號 110年4月13日 否 嘉義地檢署110年度執字第1351號(編號34、35曾定應執行刑1年8月) 35 詐欺 有期徒刑1年6月 109年4月19日至109年4月20日 嘉義地檢署109年度偵字第7475號 本院 110年度金訴字第15號 110年3月8日 本院 110年度金訴字第15號 110年4月13日 否  36 詐欺 有期徒刑1年2月 108年12月中旬某日至109年2月20日 臺灣臺中地方檢察署(下稱臺中地檢署)109年度偵字第5361號等 臺灣臺中地方法院(下稱臺中地院) 110年度金訴字第82號 110年5月26日 臺中地院 110年度金訴字第82號 110年7月13日 否 臺中地檢署110年度執字第9787號(編號36至45曾定應執行刑2年2月) 37 詐欺 有期徒刑1年2月 108年12月27日至109年1月10日 臺中地檢署109年度偵字第5361號等 臺中地院 110年度金訴字第82號 110年5月26日 臺中地院 110年度金訴字第82號 110年7月13日 否  38 詐欺 有期徒刑1年2月 109年1月4日至109年1月10日 臺中地檢署109年度偵字第5361號等 臺中地院 110年度金訴字第82號 110年5月26日 臺中地院 110年度金訴字第82號 110年7月13日 否  39 詐欺 有期徒刑1年2月 108年12月23日至109年1月7日 臺中地檢署109年度偵字第5361號等 臺中地院 110年度金訴字第82號 110年5月26日 臺中地院 110年度金訴字第82號 110年7月13日 否  40 詐欺 有期徒刑1年2月 109年2月14日至109年2月19日 臺中地檢署109年度偵字第5361號等 臺中地院 110年度金訴字第82號 110年5月26日 臺中地院 110年度金訴字第82號 110年7月13日 否  41 詐欺 有期徒刑1年2月 109年1月8日 臺中地檢署109年度偵字第5361號等 臺中地院 110年度金訴字第82號 110年5月26日 臺中地院 110年度金訴字第82號 110年7月13日 否  42 詐欺 有期徒刑1年2月 108年12月26日至108年12月30日 臺中地檢署109年度偵字第5361號等 臺中地院 110年度金訴字第82號 110年5月26日 臺中地院 110年度金訴字第82號 110年7月13日 否  43 詐欺 有期徒刑1年2月 109年1月9日 臺中地檢署109年度偵字第5361號等 臺中地院 110年度金訴字第82號 110年5月26日 臺中地院 110年度金訴字第82號 110年7月13日 否  44 詐欺 有期徒刑1年2月 109年1月9日 臺中地檢署109年度偵字第5361號等 臺中地院 110年度金訴字第82號 110年5月26日 臺中地院 110年度金訴字第82號 110年7月13日 否  45 詐欺 有期徒刑1年2月 108年12月19日至108年12月24日 臺中地檢署109年度偵字第5361號等 臺中地院 110年度金訴字第82號 110年5月26日 臺中地院 110年度金訴字第82號 110年7月13日 否  46 詐欺 有期徒刑1年4月 109年4月8日 臺灣雲林地方檢察署109年度偵緝字第285號等 臺灣雲林地方法院 110年度原訴字第4號 110年5月28日 臺灣雲林地方法院 110年度原訴字第4號 110年6月29日 否 臺灣雲林地方檢察署110年度執字第1723號 47 詐欺 有期徒刑1年4月 109年3月13日 嘉義地檢署109年度偵字第6420號等 本院 110年度金訴字第152、173號 110年8月31日 本院 109年度金訴字第152、173號 110年10月5日 否 嘉義地檢署110年度執字第2958、2959號(編號47至54曾定應執行刑2年) 48 詐欺 有期徒刑1年4月 109年3月25日 嘉義地檢署109年度偵字第6420號等 本院 110年度金訴字第152、173號 110年8月31日 本院 110年度金訴字第152、173號 110年10月5日 否  49 詐欺 有期徒刑1年4月 109年3月25日 嘉義地檢署109年度偵字第6420號等 本院 110年度金訴字第152、173號 110年8月31日 本院 110年度金訴字第152、173號 110年10月5日 否  50 詐欺 有期徒刑1年4月 109年4月6日至109年4月7日 嘉義地檢署109年度偵字第6420號等 本院 110年度金訴字第152、173號 110年8月31日 本院 110年度金訴字第152、173號 110年10月5日 否  51 詐欺 有期徒刑1年4月 109年4月27日 嘉義地檢署109年度偵字第6420號等 本院 110年度金訴字第152、173號 110年8月31日 本院 110年度金訴字第152、173號 110年10月5日 否  52 詐欺 有期徒刑1年4月 109年4月28日 嘉義地檢署109年度偵字第6420號等 本院 110年度金訴字第152、173號 110年8月31日 本院 110年度金訴字第152、173號 110年10月5日 否  53 詐欺 有期徒刑1年4月 109年1月3日 嘉義地檢署109年度偵字第6420號等 本院 110年度金訴字第152、173號 110年8月31日 本院 110年度金訴字第152、173號 110年10月5日 否  54 詐欺 有期徒刑1年4月 109年1月3日 嘉義地檢署109年度偵字第6420號等 本院 110年度金訴字第152、173號 110年8月31日 本院 110年度金訴字第152、173號 110年10月5日 否